臺灣臺中地方法院民事裁定
111年度抗字第4號
抗  告  人  谷忠美  

相  對  人  鄭卉蓁  

代  理  人  吳俊彥  

上列當事人間因本票裁定事件，抗告人對於民國110年12月8日本
院簡易庭司法事務官所為110年度司票字第6859號裁定提起抗告
，本院合議庭裁定如下：
    主  文
抗告駁回。
抗告程序費用新台幣壹仟元由抗告人負擔。
    理  由
一、抗告意旨略以：相對人未曾向抗告人為付款之提示，原裁定
    所載之本票1紙（下稱系爭本票）為抗告人任職相對人經營
    之公司時所簽發，作為保證抗告人忠實執行業務之用，嗣相
    對人遺失系爭本票，相對人並於民國107年5月22日出具本票
    遺失聲明，表明系爭本票為相對人遺失，且抗告人未積欠相
    對人任何債務，況系爭本票之請求權亦已罹於時效，爰依法
    提起抗告，請求廢棄原裁定等語。
二、按執票人向本票發票人行使追索權時，得聲請法院裁定後強
    制執行，票據法第123條定有明文。又本票執票人依票據法
    第123條規定聲請法院裁定許可對發票人強制執行，係屬非
    訟事件，此項聲請之裁定及抗告法院之裁定，僅依非訟事件
    程序以審查強制執行許可與否，並無確定實體上法律關係存
    否之效力，法院僅就本票形式上之要件是否具備予以審查即
    為已足，至於當事人間實體上之爭執，應循訴訟程序以資解
    決，要非非訟裁定法院所得審酌（最高法院57年度台抗字第
    76號、56年度台抗字第714號裁定意旨參照）。再按本票既
    已載明免除作成拒絕證書，執票人聲請裁定准予強制執行，
    即毋庸提出已為付款提示之證據。茍發票人抗辯執票人未為
    提示，依票據法第124條準用同法第95條但書之規定，即應
    由其負舉證之責（最高法院94年度台抗字第823號裁定意旨
    參照）。
三、查本件相對人主張其執有抗告人簽發之系爭本票，並免除作
    成拒絕證書，詎屆期提示未獲付款，爰依票據法第123條規
    定聲請裁定准許強制執行等情，已據其提出系爭本票為證，
    且核系爭本票形式要件並無不符，原裁定予以准許，並無不
    合。又因系爭本票已載明免除作成拒絕證書，則相對人聲請
    裁定准予強制執行時，自毋庸提出已為付款提示之證據，抗
    告人如主張相對人未為提示，依上開說明，應由抗告人負舉
    證責任，惟抗告人就相對人未提示乙節並未舉證說明，僅泛
    稱相對人從未提示，即不足取。至抗告意旨所述相對人早已
    遺失系爭本票，兩造間無債權債務關係存在，及系爭本票罹
    於時效等節，核屬實體事項之爭執，應由抗告人另行提起訴
    訟以資解決，非本件非訟事件程序得為審究。從而，本件抗
    告為無理由，應予駁回。
四、按非訟事件依法應由關係人負擔費用者，法院裁定命關係人
    負擔時，應一併確定其數額，非訟事件法第24條第1項定有
    明文。爰依法確定本件抗告程序費用額為1,000元，由抗告
    人負擔。
五、據上論結，本件抗告為無理由，依非訟事件法第46條、第21
    條第2項、第24條第1項，民事訴訟法第495條之1第1項、第4
    49條第1項、第95條、第78條，裁定如主文。
中　　華　　民　　國　　111 　年　　1 　　月　　10　　日
                  民事第一庭    審判長法　官　許石慶
　　　　　　　　                      法  官  王詩銘
　　　　　　　　                      法  官　廖欣儀
以上正本係照原本作成。
本件不得再抗告。
中　　華　　民　　國　　111 　年　　1 　　月　　11　　日
                                      書記官　顏嘉宏